【裁判字號】    98,抗,197
【裁判日期】    980609
【裁判案由】    假處分
【裁判全文】
臺灣高等法院臺中分院民事裁定  98年度抗字第197號
抗  告  人  甲○○
相  對  人  乙○○
上列當事人間聲請假處分事件，抗告人對於民國98年2月l9日臺
灣臺中地方法院98年度裁全字第117號裁定，提起抗告，本院裁
定如下:
    主  文
抗告駁回。
抗告訴訟費用由抗告人負擔。
    理  由
一、本件相對人聲請意旨略以：伊與抗告人於訴訟中和解，約定
    至98年2月10日止，抗告人即債務人應將如原裁定附表所示
    之不動產移轉登記為相對人即債權人所有及承擔或清償抵押
    債務，而如原裁定所示之不動產產權資料則交由抗告人委任
    之律師林見軍律師保管，相對人已完成承擔債務之準備，委
    由訴外人京城銀行承擔全部債務，並請抗告人辨理不動產移
    轉登記，但抗告人藉詞推拖，故意不會同辦理移轉登記及債
    務承擔之相關手續，致使不能依和解內容履行，因恐日後有
    不能強制執行或難以執行之虞，爰聲請假處分等語。
二、抗告意旨則以：依兩造於台灣台中地方法院97年度訴字第25
    37號事件和解筆錄內容所載：「壹、兩造合意將95年6月24
    日簽訂之協議書委託期限延長至98年2月10日止。貳、被告
    同意將坐落台中市○○區○○段651號地號及建號812號…地
    及建物所有權狀正本交付原告訴訟代理人保管，……。如被
    告於前項委託期限內未將上述不動產所有權移轉至被告指定
    之人名義並承擔或清償上述不動產抵押債務，則上開不動產
    所有權歸屬原告所有。…」。故相對人不得直接請求抗告人
    過戶至其名下，現時限客觀條件未成就，依和解筆錄約定，
    系爭不動產已屬抗告人所有。況相對人對抗告人有何就財產
    為不利益之處分或隱匿財產等積極行為之假處分之原因，並
    無隻字片語敘及，更無事証以供審核，顯未盡釋明之責，原
    裁定遽以准許，自有未洽，求予廢棄改判等語。
三、按債權人就金錢以外之請求，因請求標的之現狀變更，有日
    後不能強制執行，或甚難強制執行之虞，欲保全強制執行者
    ，得聲請假處分; 又，當事人於爭執之法律關係，為免防止
    發生重大之損害、避免急迫之危險或有其他相類之情形而有
    必要時，亦得聲請為定暫時狀態之處分，民事訴訟法第532
    條、第538條第l項定有明文。再，假處分僅為保全強制執行
    方法之一種；故苟合於上開假處分條件，並經債權人敘明假
    處分之原因存在，法院即得為准許假處分之裁定。至於主張
    之實體上理由，是否正當，乃屬本案問題，非假處分裁判中
    所能解決。本條相對人在原法院主張聲請假處分，並陳明願
    供擔保，以補釋明之不足。原法院酌定擔保金額而如相對人
    之聲請，委無不合。抗告人雖執：依台灣台中地方法院97年
    度訴字第2537號和解筆錄所載，相對人不得請求抗告人直接
    就系爭不動產過戶至其名下，且伊已取得系爭不動產所有權
    等語。惟查抗告人所辯乃實體上問題，且相對人已敘明系爭
    不動產之產權資料於抗告人委任之律師保管中，抗告人隨時
    可移轉所有權於他人，此將致相對人請求有難以執行之虞，
    並陳明願供擔保以補釋明之不足。故揆諸首開說明，其抗辯
    為無理由。
四、據上論結，本件抗告為無理由，爰依民事訴訟法第四百九十
    五條之一第一項、第四百四十九條第一項、第九十五條、第
    七十八條，裁定如主文。
中    華    民    國    98    年    6     月    9     日
                  民事第六庭    審判長法  官  袁再興
                                      法  官  盧江陽
                                      法  官  吳惠郁
以上正本係照原本作成。
再為抗告應以適用法規顯有錯誤為理由。
如提起再抗告者應於裁定送達後10日內向本院提出抗告理由狀（
須按照他造人數附具繕本）並繳納抗告裁判費新臺幣1,000元，
同時委任律師或具有律師資格之關係人為代理人。
                                      書記官  周巧屏
中    華    民    國    98    年    6     月    11    日
                                                      Ｖ


司法院資訊處製作；財團法人民間司法改革基金會備份。
